臺灣高等法院臺中分院刑事判決　　　　　　　　　九十二年度上訴字第二○六八號
　　上　訴　人
　　即　被　告　壬○○
　　選任辯護人　陳聰能
　　上　訴　人
　　即　被　告　甲○○
　　右　一　人
右上訴人等因殺人等案件，不服臺灣臺中地方法院九十一年度重訴字第一七二六號中
華民國九十二年九月十九日第一審判決（起訴案號：臺灣臺中地方法院檢察署九十一
年度偵字第五八三四號），提起上訴，本院判決如左：
      主  文
原判決撤銷。
壬○○共同殺人，處有期徒刑拾伍年，褫奪公權捌年，扣案可發射子彈具有殺傷力之
如附表編號一至三所示之仿造轉輪槍支、如附表編號四所示之制式轉輪手槍壹支及
如附表編號五所示未擊發之制式子彈拾顆，均沒收。
甲○○共同殺人，累犯，處有期徒刑拾捌年，褫奪公權玖年，扣案可發射子彈具有殺
傷力之如附表編號一至三所示之仿造轉輪槍支、如附表編號四所示之制式轉輪手槍
壹支及如附表編號五所示未擊發之制式子彈拾顆，均沒收。
      事  實
一、甲○○曾於民國（下同）八十五年間因犯傷害致死罪，經台灣台中地方法院判處
    有期徒刑三年六月確定，於八十五年十月十九日起入監執行，於八十六年十二月
    三日假釋，惟於假釋期間，因更犯賭博罪，經法院判處有期徒刑二月確定，於八
    十八年七月二十七日易科罰金執行完畢，嗣經撤銷假釋入監執行殘刑一年十月又
    十五日，並於九十年十一月十三日執行完畢。
二、緣壬○○因前曾積欠蕭國標（綽號「阿標」）新台幣（下同）十二萬元，蕭國標
    遂委由林國益向壬○○催討債務，且連同本息欲向壬○○索討十七萬元，壬○○
    不從，因而對林國益心生不滿；壬○○另於九十一年三月十五日許，在臺中縣潭
    子鄉○○路之「酒岸ＫＴＶ」以「三字經」之粗話辱罵在該處上班之林國益同居
    人庚○○，之後並因此與林國益及其子丙○○發生言詞衝突，而加深對林國益之
    怨隙。嗣於九十一年三月二十二日晚上十一時許，壬○○在臺中縣潭子鄉○○路
    「夜都會ＫＴＶ」遇見友人甲○○及姓名、年籍不詳綽號「阿喜」之成年男子（
    下稱「阿喜」）後，竟邀同甲○○與「阿喜」一起前往林國益住處談判，三人共
    同基於犯意聯絡，由「阿喜」提供可發射子彈具有殺傷力如附表編號一至三所示
    之仿造轉輪槍三支、如附表編號四所示之制式轉輪手槍一支及口徑零點三八吋之
    制式子彈四十六顆，並將上揭槍、彈置於黑色手提袋中一同搭車前往助威，而共
    同未經許可，持有上揭可發射子彈具有殺傷力之仿造槍、制式手槍及具殺傷力之
    制式子彈；又其等三人並基於殺人之犯意聯絡，謀議若林國益有所反抗即射殺之
    。旋即一同搭乘計程車前往林國益位於臺中縣潭子鄉○○路○段一六九之九二號
    住處尋訪林國益，因林國益與其子乙○○、丙○○等人事先得到不詳姓名者告知
    壬○○等人將前來滋事，遂邀同友人辛○○、己○○、劉俊楊、丘家麒（係在槍
    擊案結束後始到場）等人前來助陣。當壬○○、甲○○及「阿喜」三人共同搭乘
    計程車到達林國益住處附近，在下車前，即由「阿喜」取出前揭手槍及子彈，將
    如附表編號一至四所示手槍中之二支交予甲○○，甲○○再將其中一支手槍交予
    壬○○，餘二支則由「阿喜」持有，三人遂分持前揭手槍及子彈進入林國益前揭
    住處。在進屋前，推由甲○○持槍喝令當時在屋外之辛○○、己○○及乙○○等
    人進到屋內，而以脅迫之方式使辛○○、己○○及乙○○行無義務之事；於進屋
    後，因乙○○突欲向前奪取甲○○手上之手槍，故甲○○乃先對該處天花板擊發
    一槍示威，並接續基於上揭使人行無義務之事之犯意，喝令現場之林國益、乙○○、辛○○及其他不詳姓名之成年人等人均須蹲在地上（因己○○、劉俊楊二人
    當時在廚房，故除外），惟因乙○○作勢向前衝，甲○○即持槍柄擊打乙○○頭
    部（傷害部分未據告訴），在旁之林國益見狀，乃抬手起身準備向甲○○撲過去
    ，甲○○即對正欲起身之林國益射擊三槍，壬○○並在旁喊稱：「給他死！」之
    語，致林國益胸腹部位數處中彈（身上有四個彈孔），其中一槍以自左胸中央
    偏下方射入即由左而右斜下約四十五度之角度射入，因而射破橫膈膜、脾臟，貫
    穿小腸與上行結腸，造成脾臟為子彈射破致大出血休克死亡（彈頭卡在林國益身
    上）；其中一槍則擦過林國益肚臍而擊中牆壁；另一槍則係甲○○於可預見乙○○蹲在林國益身旁，可能擊中乙○○導致其死亡而不違背本意之情形下，仍基於
    貫徹原先謀議共同殺害林國益之犯意，及同時單獨不確定殺害乙○○之犯意，逕
    予射擊，因此該槍擦過林國益肚臍下面表皮（造成二個彈孔）而打中乙○○，且
    彈頭卡在乙○○身上，致乙○○受有右手臂槍傷之傷害，嗣因乙○○於事後前往
    醫院急救，始倖免於難。壬○○、甲○○與「阿喜」於開槍後，旋共乘一部計程
    車，沿臺中市○○路往臺中市區方向逃逸，在車上並由「阿喜」收回前揭手槍及
    尚未擊發之制式子彈四十二顆並裝入手提袋後，在臺中市○○路重劃區附近交由
    壬○○持往臺中縣潭子鄉○○村○○路○段湳底橋旁草叢內藏放。嗣因壬○○已
    經知悉警方急欲查緝其到案，遂於九十一年三月二十五日下午八時三十分，自行
    前往臺中縣警察局豐原分局合作派出所投案，並於同日晚上十一時十分，帶同警
    員前往臺中縣潭子鄉○○村○○路○段湳底橋旁草叢內取出上揭作案之槍、彈，
    因而為警扣得具有殺傷力如附表編號一至三所示之仿造轉輪槍三支、如附表編號
    四所示之制式轉輪手槍一支及附表編號五所示具有殺傷力口徑零點三八吋之制式
    子彈四十二顆（原有制式子彈四十六顆，已遭甲○○在林國益住處擊發四顆；另
    送鑑定時試射九顆，該九顆已不具殺傷力）。
三、案經臺中縣警察局豐原分局報請臺灣臺中地方法院檢察署檢察官偵查起訴。
      理  由
一、訊據上訴人即被告（下稱被告）壬○○固對於右揭與上訴人即被告（下稱被告）
    甲○○、「阿喜」等三人共同持上揭槍、彈前往被害人林國益位於臺中縣潭子鄉
    ○○路○段一六九之九二號住處，及被告甲○○當時有交付一支手槍予其持有，
    並對被告甲○○在該處開槍射擊林國益，而造成被害人林國益死亡及被害人乙○○受有右手臂槍傷等事實坦承不諱，惟矢口否認有何殺人之犯行，辯稱：伊到現
    場後，雖持有由甲○○所交付之一支手槍，但伊並未開槍，亦未在甲○○開槍時
    在旁喊稱「給他死！」之語，且當天亦無要置林國益於死地之意思，不知為何甲○○突然向林國益開槍，事發後，伊即在臺中市○○路重劃區將槍交給甲○○，
    並未將扣案之槍、彈拿去臺中縣潭子鄉○○村○○路○段湳底橋旁草叢藏放，扣
    案之槍、彈並非伊所有，亦不是伊拿去藏者，在警詢時之供述是因伊已要出來投
    案，要配合警方辦案云云。另訊據被告甲○○雖對與被告壬○○、「阿喜」等三
    人共同持上揭槍、彈前往被害人林國益位於臺中縣潭子鄉○○路○段一六九之九
    二號住處，並交付一支手槍予被告壬○○持有，且在進屋前，喝令當時在屋外之
    辛○○、己○○及乙○○進到屋內；於進屋後，對該處天花板擊發一槍示威，並
    持槍喝令現場之人均須蹲在地上，惟因乙○○作勢向前衝，即持槍柄擊打乙○○
    頭部之後，並對蹲在地上之林國益射擊三槍，其中一槍同時除射中林國益外，尚
    射中蹲在林國益旁邊之乙○○，造成林國益死亡及乙○○受有右手臂槍傷等事實
    坦承不諱，惟辯稱：當時沒有強押乙○○等人進屋，僅向他們說有些事情要進屋
    談談，且伊將槍插在褲子後面，沒有取出，於進屋後，因林國益持菜刀欲向伊砍
    過來，伊始接續對林國益開槍云云。
二、經查：
  (一)被告甲○○於當日進屋後，因乙○○突欲向前奪取被告甲○○手上之手槍，故甲○○乃先對該處天花板擊發一槍示威，並喝令現場之林國益、乙○○、辛○○等
    人均須蹲在地上（因己○○、劉俊楊二人當時在廚房，故除外），惟因乙○○作
    勢向前衝，甲○○即持槍柄擊打乙○○頭部，在旁之林國益見狀，乃抬手起身準
    備向甲○○撲過去，甲○○即對林國益射擊三槍等情，業據被告壬○○供述屬實
    ，並經證人乙○○、辛○○於警詢、偵查及原審、證人己○○於偵查中證述在卷
    （以上見偵查卷第二十一頁、第五十五至五十七頁、第五十八頁、第五十九六十
    頁、第一五九至一六０頁、第二二一至二二二頁；原審卷第一宗第一一０至一一
    一頁；原審卷第二宗第五十七頁），復有清泉綜合醫院診斷證明書一份及該醫院
    於九十二年一月十五日函送被害人乙○○因槍傷就診資料附卷可稽（見偵查卷第
    三０二頁；原審卷第二宗第十六至二十頁）。又被害人林國益遭被告甲○○射擊
    三槍後，其中一槍子彈自左胸中央偏下方之皮膚射入即由左而右斜下約四十五
    度之角度射入（介於第七、八肋間），射破橫膈膜、脾臟，貫穿小腸與上行結腸
    ，子彈卡在右骼骨上緣，造成脾臟為子彈射破致大出血休克死亡等情，亦經檢察
    官督同法醫師相驗及解剖屬實，製有勘驗筆錄、相驗屍體證明書、驗斷書、解剖
    紀錄各一份及解剖照片在卷可憑。而被告甲○○持以殺人用之如附表編號一至四
    所示手槍中之一支，連同附表所示之其他手槍三支、制式子彈四十二顆係於九十
    一年三月二十五日下午十一時十分許，由被告壬○○主動帶同臺中縣警察局豐原
    分局警員前往臺中縣潭子鄉○○村○○路○段湳底橋旁草叢內取出上揭槍、彈等
    情，亦據被告壬○○於警、偵訊供述明確，並有取槍現場照片附卷可稽（見偵查
    卷第六十四至六十七頁），復有扣案具有殺傷力如附表編號一至三所示之仿造轉
    輪槍三支、如附表編號四所示之制式轉輪手槍一支及附表編號五具有殺傷力口徑
    零點三八吋之制式子彈四十二顆（送鑑定時試射九顆，已不具殺傷力）及如附表
    編號六所示之彈頭四顆足資佐證。另於被害人林國益身上取出之彈頭一顆、在被
    害人乙○○身上取出之彈頭一顆，均係屬已擊發之口徑零點三八吋之鉛質彈頭，
    惟因來復線紋不明顯，欠缺足資比對之紋痕，而無法比對；而扣案如附表編號一
    至四所示之槍枝，經試射結果，均可擊發口徑零點三八吋制式子彈，此有內政部
    警政署刑事警察局九十一年四月二十五日刑鑑定第0000000000號槍彈
    鑑定書一份在卷可稽（見偵查卷第一七九至一八二頁）。參以證人即臺中縣警察
    局鑑識組人員蔡奇芳於原審到庭結證稱：槍枝與子彈只要口徑符合即可擊發等語
    （見原審卷第三宗第七十八頁），足見被告甲○○確係持如附表編號一至四所示
    之手槍中之一支射殺被害人林國益，致被害人林國益脾臟為子彈射破致大出血休
    克死亡，是被告確有殺害被害人林國益生命之故意甚明，被害人林國益之死亡與
    被告甲○○之開槍行為間具有相當因果關係，要無疑義。
  (二)扣案槍、彈經送內政部警政署刑事警察局鑑定結果：其中一支認係仿美國ＳＭＩ
    ＴＨ＆ＷＥＳＳＯＮ廠零點三八吋之轉輪槍製造之仿造轉輪槍（槍枝管制編號：
    0000000000），槍管內具有八條右旋來復線，機械性能良好，可擊發
    子彈，具有殺傷力；其中二支認係仿美國ＡＲＭＳＣＯＲ廠口徑零點三八吋轉輪
    槍製造之仿造轉輪槍（槍枝管制編號：0000000000、0000000
    000），槍內各具有五條右旋來復線及八條直線，機械性能良好，可擊發子彈
    ，具有殺傷力；另一支認係美製ＡＲＭＳＣＯＲ廠口徑零點三八吋制式轉輪手槍
    （槍枝管制編號：0000000000），槍內具六條右旋來復線，機械性能
    良好，可擊發子彈，具有殺傷力。另扣案之子彈四十二顆係口徑零點三八吋之制
    式子彈，彈底標記均為ＡＰ０１３８ＳＰＬ，經試射九顆，可擊發，認均具殺傷
    力，有該局九十一年四月二十五日刑鑑定第0000000000號槍彈鑑定書
    一份在卷可稽（見偵查卷第一七九至一八二頁），可知扣案之槍、彈均具有殺傷
    力無疑。雖被告壬○○事後改辯稱：扣案之槍、彈並非伊所有，且亦非伊所藏放
    者云云，然被告壬○○為處理其與被害人林國益之糾葛，竟邀同甲○○及「阿喜
    」前往處理，且由「阿喜」提供如附表所示之手槍四支及子彈四十六顆（已擊發
    四顆）等物前往被害人林國益住處，於到場後，復分別由被告甲○○將其中一隻
    手槍交予被告壬○○、「阿喜」則手持二支手槍，進入被害人林國益住處，處理
    其與被害人林國益之糾葛，已可認被告壬○○與被告甲○○、「阿喜」間，有共
    同持有前揭手槍及子彈之犯意聯絡。況本件扣案之槍、彈係被告壬○○主動帶同
    警方人員前往藏放地點取出之情，業如前述，並核與證人即臺中縣警察局豐原分
    局警員邱柏樟於原審結證稱屬實（見原審卷第三宗第七十九頁），則被告壬○○
    自承並不知「阿喜」之年籍等資料暨聯絡方式，如扣案之槍、彈非被告壬○○所
    藏放，其如何能帶同警方人員至藏放地點查獲該槍、彈。至於被告壬○○事後曾
    在原審供稱：伊係與警方協調後始出來投案，是警察帶其前往藏放槍、彈之地點
    取出扣案槍、彈云云（見原審卷第三宗第一五四頁），然承辦之警員若早即已經
    知道槍、彈之藏放地點，則該槍、彈既為違禁物，且所藏放之地點復非私人所有
    之處所，又該槍、彈係屬為被告壬○○、甲○○及「阿喜」是否涉及殺人罪之重
    要證物，則承辦之警員如已得知該槍、彈之藏放地點，當應逕予扣案即可，顯無
    與被告壬○○協調取槍之必要，足見被告壬○○事後此部分所辯，應屬無稽。則
    扣案之槍、彈既為被告壬○○所藏放者，復係屬當日由「阿喜」提供而分別由被
    告壬○○、甲○○持有其中之槍枝，故可認定被告壬○○、甲○○確與「阿喜」
    共同持有附表所示之手槍、子彈之犯行。
  (三)雖證人乙○○於警詢係陳稱：被告甲○○係對被害人林國益開七槍，且當日到場
    之人尚有羅義強、張金龍等人云云（見偵查卷第一五九至一六０頁）；而證人辛○○亦附和證人乙○○之語而陳稱：當日除被告壬○○與甲○○外，尚有另外十
    二、三人一同至現場，且每個人手上均持有槍枝，且自巷口下車號即沿路開槍云
    云（見偵查卷第五十五至五十八頁），然而，依卷附之相驗屍體驗斷書之外部勘
    驗情況所示，被害人林國益在胸腹部位共受有左胸外側部槍彈（腋下）創、腹部
    槍彈創（臍左側）、左外腹部槍彈創及腹部槍彈創（臍上部）等四處槍彈傷；而
    證人即臺灣臺中地方法院檢察署法醫師戊○○亦於原審調查時結證稱：「被害人
    傷口有四個，其中三個是擦創傷，一個是單一肚臍擦創傷的傷口，另外一個是肚
    臍下面穿入表皮再出來兩個傷口，另外一個是致命傷，亦即左腋下第七、八肋骨
    間穿入胸腔與腹腔，子彈射破脾臟卡在骼骨，總共三槍，所以被害人身上總共中
    了三槍。」等語明確（見原審卷第三宗第七十三頁），證人戊○○於本院亦證稱
    ：「（死者是否中三槍，身上有四個傷口？）對。（致命一槍是否應該是射擊者
    在高處或被射擊者坐姿或在下，由上射擊？）對。（死者左手高舉你如何判斷？
    ）從美國案例發現，被射擊之死者，要舉起左手，子彈才可以從左腋下穿入，若
    左手放下，肌肉層層阻隔，子彈無法穿入。（死者左手當時可不可能拿著東西舉
    起？）從我的判斷，死者應該是半蹲，而不是站著，是否拿東西舉起來，無法判
    斷。（除致命槍外，能否從另兩槍射擊角度，判斷當時射擊角度，是平行或由上
    往下射擊？）這要看驗斷書。．．．那不是致命傷，當時沒有研判。若是從卷附
    相片研判，角度不一定對，但是根據照片兩槍都是是由上往下。（如何研判由上
    往下？）從照片傷口角度。（仰角很高還是稍微？）稍微，單一擦創傷，角度較
    高，大約三十到四十五度。另一穿透擦創傷，角度在十五到二十度左右。（穿透
    擦創傷，射擊部位在何處？）射入口肚臍左側。（十五度仰角射入穿透擦創是否
    可能射擊者站著射擊？被射擊者也是站著的？）有可能。．．．扣案子彈穿透擦
    創傷因子彈與傷口大小差不多，研判射擊者與被射擊者相距一公尺左右。」等語
    （見本院卷第一一九至一二二頁），經核與被告甲○○所供稱當日除對空鳴槍一
    槍外，只對被害人林國益開三槍之情節相符。又證人即臺中縣警察局鑑識組警員
    蔡奇芳亦於原審結證稱：「（採證現場照片中）編號一是變形的彈頭、編號二是
    變形的彈頭、編號三是冰箱上面的彈著點、編號四是桌上的西瓜刀、編號五是菜
    刀、編號六是菜刀，所以有兩支菜刀、編號七是牆壁上的彈著點、編號八是天花
    板上的彈著點。按照現場來看，編號三、七、八共三個彈著點，天花板那一槍，
    可能會跳到冰箱那一槍；牆壁那一槍不可能跳到冰箱或天花板，所以至少有兩槍
    。另外兩顆彈頭不在現場，在乙○○、林國益身上取出的。」等語（見原審卷第
    三宗第七十七至七十八頁），足見現場之彈著點雖有三處，然其中二處係由告甲○○對空鳴槍之彈頭所造成，另一處則係由被告甲○○朝被害人林國益身體開槍
    後，因完全為擊中林國益身體而打中牆壁之流彈所致，應尚與常理無違。則被告
    甲○○辯稱：伊對被害人林國益所開之三槍中，其中之一槍之流彈曾擊中牆壁，
    始在牆壁上留有彈著點等情應屬可能。再參以槍擊事件後，臺中縣警察局人員隨
    即據報即趕至現場，且鑑識組人員在現場僅採集得二顆擊發後之彈頭，另二顆彈
    頭則分別係在被害人林國益及乙○○身上取得等情，則依當日現場案發後之現狀
    及所採得之證據，當日被告甲○○、壬○○與「阿喜」雖共同持有如附表所示之
    四支手槍及四十六顆子彈（已擊發四顆）到達被害人林國益住處，然當時應僅由
    被告甲○○擊發四槍應屬無疑，否則何以警方人員在現場遍尋不到其他已擊發彈
    頭？是由現場之跡證綜合判斷，足認被告甲○○所供稱：當日與被告壬○○、「
    阿喜」到被害人林國益住處，到場後僅由其擊發四槍，被告壬○○、「阿喜」均
    未開槍等語，應與事實相符，自屬可採。參以證人乙○○係被害人林國益之子，
    證人辛○○復係證人乙○○之友人，渠等二人為求有利於自己，而對案發當時之
    情況有所誇大，或屬難免，況證人乙○○、辛○○二人對當日究竟案外人黃登祥
    、羅義強、張金龍等人是否曾到過現場亦前後證述不一等情，則證人乙○○、辛○○二人就案發當日究有幾人到場？共持幾支槍枝？擊發幾槍？等情節，應有避
    重就輕之可能，是渠等二人所述當日有一、二十人到場，且曾擊發數十槍云云，
    應與事實不符，而不足採信。
  (四)按以具有殺傷力之手槍及子彈對他人近距離射擊，有可能戕害他人生命，即使所
    傷部位非屬要害，傷者仍有可能因失血過多休克造成死亡結果，依通常經驗法則
    本為一般人均可預見，且為眾所週知之事理。被告甲○○持手槍射擊被害人林國
    益之胸腹部三槍，而胸部、背部皆為人體之要害，足以對被害人林國益造成死亡
    之結果，以被告之年紀、智識程度，理當有所認識。再者，當日被告甲○○與被
    害人林國益二人係共處於狹小之客廳內，距離甚近，況當日證人乙○○亦近身蹲
    在被害人林國益之身旁，而林國益身上所受槍創傷腋下創、腹部槍彈創（臍左側
    ）、左外腹部槍彈創及腹部槍彈創（臍上部）等四處，足見林國益係近距離遭被
    告甲○○射擊三槍，此顯非出於警告之意思所能造成。被告以近距離對被害人林
    國益射擊三槍，其中一槍更穿透林國益之身體進而傷及在旁之乙○○之手臂，準
    此以言，被告甲○○與共犯被告壬○○及「阿喜」，應明知以具有殺傷力之手槍
    、子彈近距離朝人射擊，有可能戕害他人生命，竟然共同持有多把槍枝及四十六
    顆子彈赴林國益宅尋仇，可見其等事先即共同謀議如遇林國益反抗即予殺害，而
    有共同殺害林國益之犯意甚明；又被告甲○○於射擊被害人林國益之時，預見子
    彈可能穿透林國益之身體，進而危害在林國益身體後方之乙○○，猶執意朝林國
    益、乙○○方向射擊，可見被告甲○○對可能造成被害人乙○○死亡之結果之發
    生亦不違背其本意，是被告甲○○除基於與被告壬○○、共犯「阿喜」共同殺害
    林國益之故意，射擊林國益之外，同時被告甲○○對於被害人乙○○，亦單獨蓄
    有不確定之殺人犯意，亦屬灼然。另被告壬○○雖辯稱：當日伊僅係在被告甲○○之旁，並未發一語，亦無說要給林國益死云云。然被告壬○○當日與被告甲○○、「阿喜」等人一同進入被害人林國益住處時，每人手上均持有裝填滿子彈之
    如附表編號一至四所示之手槍，業據告壬○○、甲○○供承在卷，渠等三人既均
    持有裝填滿子彈之手槍找尋被害人林國益，顯已有遇見當有爭端之時，將對林國
    益開槍之準備，是被告壬○○與被告甲○○、「阿喜」間就確有上揭殺人故意之
    犯意聯絡應屬無疑。而被告甲○○當日於開槍射擊被害人林國益時，被告壬○○
    曾在旁喊稱：「給他死」等情，業據證人乙○○於警詢及原審證稱屬實（見偵查
    卷第一五九頁反面；原審卷第一宗第一一一頁）；另證人辛○○於原審亦結證稱
    ：「但我不清楚他（指被告壬○○）當天是否有開槍。我那天沒有看到甲○○，
    但我聽到有人喊甲○○的名字，我也不清楚是何人對空鳴槍．．．壬○○在旁邊
    出聲說給他死。」等語（見原審卷第一宗第五十一頁），因證人辛○○上揭於原
    審之證言並非完全不利於被告壬○○，顯見係屬客觀之陳述事實，故其上開證言
    應屬可採。被告壬○○既於被告甲○○射殺被害人林國益之時全程在場，且在被
    告甲○○對被害人林國益開槍之過程中在旁喊稱「給他死」之語，已足認被告壬○○與被告甲○○間就上揭殺人犯行確有犯意聯絡甚明，是被告壬○○上揭所辯
    ，即不足採信。
  (五)被告甲○○雖另辯稱：當時其到場時並沒有強押乙○○、辛○○等人進屋，僅向
    他們說有些事情要進屋談談，且係將槍插在褲子後面，沒有取出云云，然而，被
    告甲○○當日甫下車即持槍要求在外之乙○○、辛○○、己○○等人進入屋內並
蹲下之情，已據證人乙○○於原審結證稱：「他們（指被告壬○○、甲○○、『
    阿喜』）都有拿槍．．．那時我跟己○○被他們從巷口押進來．．．要求我們全
    部蹲在地上」等語明確（見原審卷第一宗第一一一頁），並經證人辛○○於偵查
    中證稱：「我被人拿槍押著進入屋內．．．我一進到屋內，就看到乙○○被人敲
    頭，其他有人蹲著」等語（見相驗卷第二十三頁），另證人己○○於偵查中亦證
    稱：「他們把我押住，把我押進屋內客廳，但我是面向牆壁」等語（見相驗卷第
    三三、三四頁）明確。參以被告甲○○當日係手持如附表編號一至四所示手槍中
    之一支，且裝填滿子彈之情，若被告甲○○果未持有手槍脅迫證人乙○○等人進
    入屋內，則以當日現場之情況，單僅憑被告甲○○一人徒手之力，何能威嚇當時
    在屋外之證人乙○○、辛○○及己○○等人？又何能強行要求證人乙○○等三人
    自動配合進入屋內？顯見證人乙○○、辛○○、己○○等人確係遭被告甲○○持
    槍喝令進入屋內無疑，是被告甲○○此部分所辦，應不足取。
  (六)又被告甲○○辯稱：係因被害人林國益當時持菜刀向其砍來，其始對林國益開槍
    ，應有防衛過當之問題云云，然而，被害人林國益當日係徒手衝向被告甲○○身
    體，欲搶下被告甲○○之手槍一節，業據證人乙○○於警詢及原審證稱屬實。又
    雖被告壬○○亦於偵查中供稱：「（死者當時拿菜刀是如何砍法？）他是站起來
    ，手高舉菜刀往下砍，連手和他的身高，那菜刀約離地面有二公尺高。」等語（
    見偵查卷第二八二頁反面），然被害人林國益之解剖紀錄係記載：「對死因初步
    鑑定：一子彈由左脅胸中央較下方之皮膚射入第七、八肋間，射破橫隔膜、脾臟
    ，射穿小腸與上行結腸，卡在右骨骼上緣，射入時由左而右成四十五度角，射擊
    者在高處或被射擊者（及死者）坐姿或半跪姿，且死者被射時是高舉左手之姿勢
    半站姿。二死者因子彈射穿脾臟大出血休克而亡。三死者腹部之子彈擦創已如診
    斷書所述。」等語（見相驗卷宗第五十一頁），而參以被告甲○○自承僅約一百
    七十公分高，被害人林國益身高則有一百七十八公分（詳相驗屍體驗斷書），且
    由子彈射進被害人林國益身體之角度觀察等情，被害人林國益當不可能在直立持
    刀砍殺被告甲○○之時，遭甲○○自左上而右下斜四十五度射擊，此顯與被告壬○○所述被害人林國益持菜刀欲砍殺被告甲○○之時始遭被告甲○○開槍之情不
    符，故被告壬○○上揭所述，顯屬迴護被告甲○○之詞，不足採信。另證人辛○○於警詢中證稱：「林國益見兒子乙○○被打，就上前理論，便遭甲○○開二槍
    ，壬○○出聲『給他死』，甲○○再對林國益開一槍。」等語（見偵查卷第五十
    九頁反面），亦未提及被告甲○○當時係在遭受被害人林國益持菜刀砍殺之不法
    狀態下始對林國益開槍等語，況縱認被害人林國益當時欲順手拾起現場之菜刀準
    備防衛，然並無證據證明被害人林國益有對被告甲○○實現砍人之加害行為，則
    被告甲○○所為顯非對現在不法之侵害而加以防衛之行為，而與刑法第二十三條
    正當防衛之規定不符，被告甲○○之開槍行為既非屬正當防衛，自難謂有防衛過
    當之情形，是被告甲○○所辯，亦不足取。
  (七)綜上所述，被告甲○○既朝被害人林國益身上射擊三槍，其中一槍並造成被害人
    林國益死亡，而被告壬○○與被告甲○○、「阿喜」於進入被害人家中時既均已
    持有裝填滿子彈之手槍，且被告壬○○在被告甲○○朝被害人林國益開槍之時，
    復在旁喊稱：「給他死！」之語，顯見被告壬○○、甲○○、「阿喜」間就上揭
    持有如附表所示之手槍、子彈、強制乙○○等人行無義務之事及殺人等犯行，均
    有犯意聯絡及行為分擔無誤。此外，復有被害人林國益家中之現場勘驗照片十八
    張附卷足憑。是被告壬○○、甲○○二人上述所辯，顯係事後卸責之詞，均不足
    採信。本件事證明確，被告壬○○、甲○○二人之犯行洵堪認定。至於被告甲○○之指定辯護人聲請本院傳喚丙○○、庚○○、乙○○、己○○及辛○○作證，
    證明本案係因兩派爭鬥而起，無非供量刑之參考，上開證人等經傳喚未到庭，核
    無再傳喚之必要。
三、被告甲○○、壬○○共同持附表編號一至四所示手槍中之一支對林國益射擊三槍
    ，其中一槍並造成林國益死亡，是核被告壬○○、甲○○二人該部分所為，係犯
    刑法第二百七十一條第一項之殺人罪、槍砲彈藥刀械管制條例第七條第四項之未
    經許可，持有手槍罪、同條例第十一條第四項之未經許可，持有可發射子彈具有
    殺傷力之仿造槍罪及同條例第十二條第四項之未經許可持有子彈罪；另進屋前推
    由被告甲○○先後持槍脅迫證人乙○○、辛○○、己○○進入屋內及持槍喝令現
    場之林國益、乙○○、辛○○等人均須蹲在地上，而使乙○○、辛○○、己○○
    、林國益及其他數名不詳細姓名之成年人行無義務之事，是核被告壬○○、甲○○二人該部分所為，均係犯刑法第三百零四條第一項之強制罪。另被告甲○○於
    可預見乙○○蹲在林國益身旁，可能擊中乙○○導致其死亡而不違背本意之情形
    下，仍逕予射擊一槍，致該槍擦過林國益肚臍下面表皮（造成二個彈孔）而打中
    乙○○，且彈頭卡在乙○○身上，致乙○○受有右手臂槍傷之傷害，嗣因乙○○
    前往醫院急救，始倖免於難，被告甲○○雖已著手射殺乙○○行為之實施，惟未
    生死亡之結果，其犯罪尚屬未遂，是核被告甲○○此部分所為，係犯刑法第二百
    七十一條第二項、第一項之殺人未遂罪。又被告甲○○、壬○○共同強制證人乙○○、辛○○、己○○、被害人林國益及其他在場不明姓名之成年人進屋及蹲在
    地上而行無義務之事，係基於一強制罪犯意下之接續行為，僅論以一罪。另公訴
    意旨認被告二人持有如附表編號一至三所示之仿造槍之犯行，應依槍砲彈藥刀械
    管制條例第七條第四項之罪論處，尚有未洽，惟起訴事實相同，爰依法變更該部
    分起訴法條，併此敘明。被告壬○○、甲○○及「阿喜」就上揭犯行，均有犯意
    聯絡及行為分擔，為共同正犯。公訴人固尚認除「阿喜」外，尚有案外人羅義強
    、張金龍與被告二人共犯上揭犯行，羅義強、張金龍二人亦屬本案之共同正犯云
    云，然證人乙○○、辛○○、己○○、劉俊楊等人對於羅義強、張金龍二人當日
    是否確實與被告二人一同前往被害人家中一節，其證述之內容已屬不一，參以被
    告二人自始至終均否認與羅義強、張金龍一同前往犯案，且證人張金龍亦於原審
    到庭證稱：其所涉之本案犯嫌，業經檢察官為不起訴處分等語（見原審卷第三宗
    第八十頁），顯見張金龍、羅義強二人並未參與本件犯行，公訴人認渠等二人亦
    為共同正犯，尚有未洽。又被告二人同時持有如附表所示之槍枝及子彈，係以一
    持有行為同時觸犯槍砲彈藥刀械管制條例第七條第四項之未經許可，持有手槍罪
    、第十一條第四項之未經許可，持有可發射子彈具有殺傷力之仿造槍罪，及同條
    例第十二條第四項之未經許可，持有子彈罪三罪名，應依想像競合犯規定，從較
    重之槍砲彈藥刀械管制條例第七條第四項之未經許可，持有手槍罪處斷。另被告
    甲○○朝被害人林國益射擊三槍中之一槍，係分別擊中林國益及在旁之乙○○，
    對於被害人林國益部分，係確定之殺人故意，對於被害人乙○○部分，顯有單獨
    之不確定殺人故意，其一開槍之行為係侵害林國益、乙○○二人之生命法益，係
    一行為而觸犯數相同罪名，為同種想像競合犯，應從一重之殺人既遂罪處斷；又
    被告壬○○、甲○○二人於進屋前推由被告甲○○先後持槍脅迫證人乙○○、辛○○、己○○進入屋內及持槍喝令現場之林國益、乙○○、辛○○等人均須蹲在
    地上，而使乙○○、辛○○、己○○、林國益及其他數名不詳姓名之成年人行無
    義務之事，係同時侵害乙○○、辛○○、己○○、林國益及其他數名不詳細姓名
    之成年人之法益，亦屬一行為侵害數相同罪名，為想像競合犯，應從一重之刑法
    第三百零四條第一項之強制罪論處。被告等二人係由「阿喜」提供如附表所示之
    手槍、子彈，而共同持有該手槍、子彈用以協商時助威，再謀議如遇林國益反抗
    則利用所持有之槍枝及子彈去殺人，再至現場以所持手槍使他人行無義務之事，
    被告二人所犯上揭刑法第二百七十一條第一項殺人罪、槍砲彈藥刀械管制條例第
    七條第四項未經許可，持有手槍罪及刑法第三百零四條第一項之強制罪三罪間，
    有方法結果之牽連關係，應依刑法第五十五條之規定，應從較重之殺人罪論處。
    又被告甲○○曾於八十五年間因犯傷害致死罪，經原審法院於判處有期徒刑三年
    六月確定，並於八十五年十月十九日起入監執行，於八十六年十二月三日假釋，
    惟於假釋期間，因更犯賭博罪，經法院判處有期徒刑二月確定，於八十八年七月
    二十七日易科罰金執行完畢，嗣經撤銷假釋入監執行殘刑一年十月又十五日，並
    於九十年十一月十三日執行完畢，此有臺灣臺中地方檢察署刑案資料查註紀錄表
    及臺灣高等法院被告全國前案紀錄表各一份在卷可稽，其受有期徒刑之執行完畢
    ，五年以內再犯有期徒刑以上之罪，為累犯，應依刑法第四十七條之規定，就殺
    人罪之法定刑本刑中有期徒刑部分加重其刑，死刑、無期徒刑部分則不得加重其
    刑。
四、原審以被告罪證明確，依法論罪科刑，固非無見，惟查：按行為人對於構成犯罪
    之事實，明知並有意使其發生者，為「確定故意」，又行為人對於構成犯罪之事
    實，預見其發生而其發生並不違反本意者，為「不確定故意」，本件被告等二人
    與「阿喜」共同謀議持威力大之槍、彈，赴林國益宅，於林國益反抗時即予殺害
    ，是其等事前即有殺害林國益之決意，於林國益宅，見林國益起身反抗，被告甲○○持槍對林國益射擊三槍，被告壬○○更在旁以言語貫徹殺害林國益之意志，
    是被告等二人所為，對於被害人林國益部分，為確定之殺人故意，原審認為不確
定之殺人故意，尚有未洽；又原判決於事實欄認定被告壬○○「．．．竟邀同甲○○與『阿喜』一起前往林國益住處談判，三人並共同基於不確定故意殺人之犯
    意聯絡，由『阿喜』提供可發射子彈具有殺傷力如附表編號一至三所示之仿造轉
    輪槍三支、如附表編號四所示之制式轉輪手槍一支及口徑零點三八吋之制式子彈
    四十六顆，．．．並將上揭槍、彈置於黑色手提袋中一同搭車前往，而共同未經
    許可，持有上揭可發射子彈具有殺傷力之仿造槍、制式手槍及具殺傷力之制式子
    彈，並預計若林國益有所反抗即射殺之。」，然而於理由欄卻記載「因被告等二
    人係在前往被害人途中之車上，方始由『阿喜』提供如附表所示之手槍、子彈，
    而持有該扣案之手槍、子彈，則被告二人持有上揭槍、彈之時，顯係臨時起意持
    有槍枝及子彈去殺人」，前後有矛盾之處，亦有未合。被告壬○○上訴意旨否認
    共同殺人及強制犯行，被告甲○○上訴意旨指摘原判決量刑過重，固均無可取，
    惟原判決既有上述可議之處，自屬無可維持，應由本院撤銷改判。爰審酌被告甲○○持槍射擊被害人林國益三槍，其中一槍並造成被害人林國益死亡，手段凶殘
    ，罔顧人命，造成被害人家庭破碎，子女失怙而身心均遭重創，並嚴重危害社會
    之安全，而被告壬○○僅因與被害人間有債務糾紛，即邀同他人攜多支手槍前往
    尋仇，惡性非輕，惟念其係事後主動向警方投案，並主動帶同警方人員起出扣案
    之槍、彈，顯見已有悔意，而被告甲○○亦坦承大部分犯行，亦頗有悔意，並審
    酌被告二人犯罪之手段、危害之程度及迄今尚未與被害人家屬達成和解及犯後態
    度等一切情狀，分別量處如主文第二、三項所示之刑。又被告二人所犯殺人罪部
    分，其手段凶殘，有褫奪公權之必要，並依刑法第三十七條第二項規定，分別宣
    告被告二人褫奪公權八年、九年。公訴人對被告甲○○具體求處死刑或無期徒刑
    ，對被告壬○○具體求處無期徒刑固非無見，惟本院審酌上情，認被告二人應量
    處如主文所示之行為適當。扣案如附表編號一至三所示之仿造轉輪槍三支、如附
    表編號四所示之制式轉輪手槍一支及附表編號五所示具有殺傷力口徑零點三八吋
    之制式子彈三十三顆（原扣案有四十二顆，送鑑定時試射九顆，已不具殺傷力）
    ，係屬違禁物，爰依刑法第三十八條第一項第一款之規定宣告沒收。至扣案如附
    表編號五所示之制式子彈九顆，均於鑑定時試射完畢，有上揭鑑驗通知書一份在
    卷足憑，已無殺傷力，而扣案如附表編號六所示彈頭四顆，既經擊發，亦已不具
    殺傷力，均非屬違禁物，爰不另宣告沒收，併此敘明。
五、公訴意旨另以：被告壬○○於上揭時地因見乙○○目睹林國益遭被告甲○○開槍
    ，就拿椅子要砸被告甲○○，制止其開槍，壬○○遂持槍向乙○○擊發，擊中其
    左肩，後來因林國益被子彈擊中後，因失血過多不支倒地，被告壬○○、被告甲○○、「阿喜」隨即逃逸無蹤，因認告壬○○尚涉犯有刑法第二百七十一條第二
    項、第一項之殺人未遂罪嫌等語。惟按犯罪事實應依證據認定之，無證據不得認
    定犯罪事實；不能證明被告犯罪者，應諭知無罪之判決，刑事訴訟法第一百五十
    四條第二項、第三百零一條第一項分別定有明文。又按被害人之陳述如無瑕疵，
    且就其他方面調查又與事實相符，固足採為科刑之基礎，倘其陳述上有瑕疵，則
    未究明之前，遽採為論罪科刑之根據，即難認為適法，最高法院六十一年度台上
    字第三０九九號判例可資參照；而認定不利於被告之事實，須依積極證據，苟積
    極證據不足為不利於被告事實之認定時，即應為有利於被告之認定，被告更不必
    有何有利之證據。本件公訴意旨認定被告壬○○涉有殺人未遂之犯行，無非係以
    證人乙○○及在場目擊證人辛○○於警詢及偵查之陳述，並有診斷證明書一紙附
    卷為其主要論據。然而，訊據被告壬○○固坦承於前揭時、地在場，惟堅決否認
    有公訴人所指之上開犯行，辯稱：伊當日並未開槍，證人乙○○身上之傷可能係
    遭流彈所傷，當時乙○○係僅靠在林國益身邊等語。經查：(一)、依案發現場所留
    存之跡證顯示，當日現場應僅由被告甲○○擊發四槍，而別無其他開槍之痕跡等
    情，業經證人戊○○、蔡奇芳到庭結證稱屬實，已如前述，則被告壬○○如何能
    對證人乙○○再開一槍？顯見證人乙○○之指訴已屬可疑。又證人乙○○與辛○○對案發現場之情況敘述，已有誇大之嫌，亦如前述，況證人辛○○於警詢中係
    證稱：「（你是否知道何人開槍？）不知道，因我當時在巷口，那裡很暗．．．
    壬○○剛到時就在追己○○，開二槍並叫己○○不要跑。」等語（見偵查卷第五
    七頁、第五九頁反面），已與其在原審證述之情節不一致（見原審卷第  頁反面
    ）。又證人己○○於警詢中證稱：「後來丙○○就叫我先進廚房等待，因為等一
    下有人會來家裡吵架．．．因為當時我在廚房裡面，所以未看見何人開槍及對方
    人數。」等語（見偵查卷第五二頁反面、第五三頁），經核證人辛○○與證人己○○二人之證言，其內容顯屬不一，是證人辛○○之證言顯係附和證人人乙○○
    所述之情節無疑，應不足取。況且，證人己○○於偵查中復證稱：「（乙○○肩
    膀上那槍是否為他（指壬○○）開的？）我沒有看到。」等語（見偵查卷第二二
    二頁），益徵證人乙○○、辛○○上揭所述之情節已有不實。(二)、證人乙○○係
    被害人林國益之子，證人辛○○復係證人乙○○之友人，均屬本案之利害關係人
    ，渠等二人就當日案外人黃登祥、羅義強、張金龍等人是否曾到過現場，亦與現
    場之目擊證人己○○、丘宏騏證述之情節不符（見偵查卷第二二一頁），另參以
    證人乙○○亦證稱案發當日現場甚為吵雜等語，則依當日被告甲○○開槍時，證
    人乙○○及被害人林國益均有欲反擊之行為，現場尚有其他人蹲在地上，且由現
    場勘驗照片觀之，被害人林國益住家客廳之面積並不大，顯可預見當日現場應屬
    一片混亂無疑。則證人乙○○、辛○○何以能明確指稱被告壬○○確實朝乙○○
    開一槍？是證人乙○○、辛○○二人所稱被告壬○○確有開槍云云，應屬誇大之
    詞，不足採信，自難僅憑證人乙○○、己○○二人此部分之證言，即據以認定被
    告壬○○確有開槍射殺乙○○之犯行。況被告甲○○於原審已供稱：當日雖與被
    告壬○○、「阿喜」到被害人林國益住處，然到場後僅由其擊發四槍，被告壬○○、「阿喜」人均未開槍等語，其既不否認與被告壬○○共同持槍進入被害人林
    國益住處，並開槍射擊林國益等事實，衡情當無再另以被告壬○○並未開槍之詞
    ，而藉以迴護被告壬○○，參以被告甲○○於朝被害人林國益開槍時，證人乙○○係蹲在被害人林國益身旁，則證人乙○○身上之槍傷係由被告甲○○所擊發之
    子彈所傷，應尚與常理無違。綜上所述，本件開槍之人應僅係告甲○○一人，實
    難僅憑公訴人所提之上開證據，即認被告壬○○確有公訴意旨所指之開槍射殺證
    人乙○○之犯行。此外，本院復查無其他積極證據足以認定被告壬○○涉有公訴
    人所指之此部分犯行，此部分既不能證明被告壬○○犯罪，揆諸前開說明，原應
    為無罪之諭知，然因公訴人認被告壬○○此部分之犯行與前揭經論罪科刑之殺人
    罪、違反槍砲彈藥刀械管制條例等罪、強制罪等部分，有牽連犯之裁判上一罪之
    關係，爰不另為無罪之諭知，併此敘明。
據上論斷，應依刑事訴訟法第三百六十九條第一項前段、第三百六十四條、第二百九
十九條第一項前段、第三百條，槍砲彈藥刀械管制條例第七條第四項、第十一條第四
項、第十二條第四項，刑法第十一條前段、第二十八條、第二百七十一條第一項、第
三百零四條第一項、第五十五條、第四十七條、第三十七條第二項、第三十八條第一
項第一款，罰金罰鍰提高標準條例第一條前段，判決如主文。
本案經檢察官丁○○到庭執行職務。
中      華      民      國      九十三      年      一    月    二十八  日
                                   臺灣高等法院臺中分院刑事第七庭
                                         審判長法　官  江  錫  麟
                                               法　官  黃  日  隆
                                               法  官  謝  說  容
右正本證明與原本無異。
如不服本判決應於收受送達後十日內向本院提出上訴書狀，其未敘述上訴之理由者並
得於提起上訴後十日內向本院補提理由書（均須按他造當事人之人數附繕本）。
                                               書記官  陳　振　海
中      華      民      國　  九十三     年      一      月   二十九    日
附錄本判決論罪科刑法條：
刑法第二百七十一條第一項：
  殺人者，處死刑、無期徒刑或十年以上有期徒刑。
槍砲彈藥刀械管制條例第七條：
  未經許可，製造、販賣或運輸火砲、肩射武器、機關槍、衝鋒槍、卡柄槍、自動步
  槍、普通步槍、馬槍、手槍或各類砲彈、炸彈、爆裂物者，處死刑、無期徒刑或七
  年以上有期徒刑；處徒刑者，併科新台幣三千萬元以下罰金。
  未經許可，轉讓、出租或出借前項所列槍砲、彈藥者，處無期徒刑或五年以上有期
  徒刑，併科新台幣一千萬元以下罰金。
  意圖供自己或他人犯罪之用，而犯前二項之罪者，處死刑或無期徒刑；處徒刑者，
  併科新台幣五千萬元以下罰金。
  未經許可，持有、寄藏或意圖販賣而陳列第一項所列槍砲、彈藥者，處五年以上有
  期徒刑，併科新台幣一千萬元以下罰金。
  第一項至第三項之未遂犯罰之。
槍砲彈藥刀械管制條例第十二條第四項：
  未經許可，製造、販賣或運輸子彈者，處一年以上七年以下有期徒刑，併科新台幣
  五百萬元以下罰金。
  未經許可，轉讓、出租或出借子彈者，處六月以上五年以下有期徒刑，併科新台幣
  三百萬元以下罰金。
  意圖供自己或他人犯罪之用，而犯前二項之罪者，處三年以上十年以下有期徒刑，
  併科新台幣七百萬元以下罰金。
  未經許可，持有、寄藏或意圖販賣而陳列子彈者，處五年以下有期徒刑，併科新台
  幣三百萬元以下罰金。
  第一項至第三項之未遂犯罰之。
刑法第三百零四條
  以強暴、脅迫使人行無義務之事或妨害人行使權利者，處三年以下有期徒刑、拘役
  或三百元以下罰金。
  前項之未遂犯罰之。
                                                              　　　　　Ｆ
附表：
┌──┬─────────────────┬──┬───────────┐
│編號│  物      品      內      容      │數量│ 備          考       │
├──┼─────────────────┼──┼───────────┤
│一  │具殺傷力之仿美國ＳＭＩＴＨ＆ＷＥＳ│一支│槍枝管制編號：１１０２│
│    │ＳＯ廠零點三八吋之轉輪槍製造之仿造│    │１６９３７５，槍身上具│
│    │轉輪槍（槍管內具八條右旋來復線）。│    │ＭＡＤＥ  ＩＮ  ＵＳＡ│
│    │                                  │    │之字樣。              │
├──┼─────────────────┼──┼───────────┤
│二  │具殺傷力之仿美國ＡＲＭＳＣＯＲ廠零│一支│槍枝管制編號：１１０２│
│    │點三八吋之轉輪槍製造之仿造槍（槍管│    │１６９３７６。        │
│    │內具五條右旋來復線）。            │    │                      │
├──┼─────────────────┼──┼───────────┤
│三  │具殺傷力之仿美國ＡＲＭＳＣＯＲ廠零│一支│槍枝管制編號：１１０２│
│    │點三八吋之轉輪槍製造之仿造槍（槍管│    │１６９３７７。        │
│    │內具八條直線）。                  │    │                      │
├──┼─────────────────┼──┼───────────┤
│四  │具殺傷力之仿美國ＡＲＭＳＣＯＲ廠零│一支│槍枝管制編號：１１０２│
│    │點三八吋之制式轉輪槍（槍管內具六條│    │１６９３７８，槍號為６│
│    │右旋來復線）。                    │    │２２３１。            │
├──┼─────────────────┼──┼───────────┤
│五  │具殺傷力口徑零點三八吋之制式子彈（│四十│已試射九顆（不再具有殺│
│    │彈底標記均為AP 01 38 SPL）。      │二顆│傷力）                │
│    │                                  │    │                      │
├──┼─────────────────┼──┼───────────┤
│六  │口徑零點三八吋之鉛質彈頭          │四顆│均已擊發，且無法比對紋│
│    │                                  │    │痕（其中二顆受撞擊嚴重│
│    │                                  │    │變形）。              │
│    │                                  │    │                      │
└──┴─────────────────┴──┴───────────┘
                                                              　　　Ｆ
